packages/rho/utils/aspell/lib/aspell-0.60/ru_affix.dat
SFX m Y 84
SFX m ть ю [ае]ть
SFX m ться юсь [ае]ться
SFX m ть ем [ае]ть
SFX m ться емся [ае]ться
SFX m ть ешь [ае]ть
SFX m ться ешься [ае]ться
SFX m ть ете [ае]ть
SFX m ться етесь [ае]ться
SFX m ть ет [ае]ть
SFX m ться ется [ае]ться
SFX m ть ют [ае]ть
SFX m ться ются [ае]ться
SFX m уть у уть
SFX m ться сь уться
SFX m уть ем уть
SFX m уться емся уться
SFX m уть ешь уть
SFX m уться ешься уться
SFX m уть ете уть
SFX m уться етесь уться
SFX m уть ет уть
SFX m уться ется уться
SFX m ть т уть
SFX m ься ся уться
SFX m оть ю оть
SFX m оться юсь оться
SFX m оть ем оть
SFX m оться емся оться
SFX m оть ешь оть
SFX m оться ешься оться
SFX m оть ете оть
SFX m оться етесь оться
SFX m оть ет оть
SFX m оться ется оться
SFX m оть ют оть
SFX m оться ются оться
SFX m ыть ою ыть
SFX m ыться оюсь ыться
SFX m ыть оем ыть
SFX m ыться оемся ыться
SFX m ыть оешь ыть
SFX m ыться оешься ыться
SFX m ыть оете ыть
SFX m ыться оетесь ыться
SFX m ыть оет ыть
SFX m ыться оется ыться
SFX m ыть оют ыть
SFX m ыться оются ыться
SFX m ти у [зс]ти
SFX m тись усь [зс]тись
SFX m ти ем [зс]ти
SFX m тись емся [зс]тись
SFX m ти ешь [зс]ти
SFX m тись ешься [зс]тись
SFX m ти ете [зс]ти
SFX m тись етесь [зс]тись
SFX m ти ет [зс]ти
SFX m тись ется [зс]тись
SFX m ти ут [зс]ти
SFX m тись утся [зс]тись
SFX m ти ду йти
SFX m тись дусь йтись
SFX m ти дем йти
SFX m тись демся йтись
SFX m ти дешь йти
SFX m тись дешься йтись
SFX m ти дете йти
SFX m тись детесь йтись
SFX m ти дет йти
SFX m тись дется йтись
SFX m ти дут йти
SFX m тись дутся йтись
SFX m чь ку чь
SFX m чься кусь чься
SFX m ь ем чь
SFX m ься емся чься
SFX m ь ешь чь
SFX m ься ешься чься
SFX m ь ете чь
SFX m ься етесь чься
SFX m ь ет чь
SFX m ься ется чься
SFX m чь кут чь
SFX m чься кутся чься


SFX N Y 17
SFX N ь и ь
SFX N 0 ю ь
SFX N ь ей ь
SFX N ь ам [жчшщ]ь
SFX N ь ям [^жчшщ]ь
SFX N ь ами [жчшщ]ь
SFX N ь ями [^жчшщ]ь
SFX N ь ах [жчшщ]ь
SFX N ь ях [^жчшщ]ь
SFX N 0 а [^ь]
SFX N 0 у [^ь]
SFX N 0 ом [^жцчшщь]
SFX N 0 е [^ь]
SFX N 0 ов [^жцчшщь]
SFX N 0 ам [^ь]
SFX N 0 ами [^ь]
SFX N 0 ах [^ь]


SFX O Y 122
SFX O ий ьего ий
SFX O ий ьему ий
SFX O ий ьим ий
SFX O ий ьем ий
SFX O ий ья ий
SFX O ий ьей ий
SFX O ий ью ий
SFX O ий ье ий
SFX O ий ьи ий
SFX O ий ьих ий
SFX O ий ьими ий
SFX O ень ня ень
SFX O ень ню ень
SFX O ень нем ень
SFX O ень не ень
SFX O ень ни ень
SFX O ень ней ень
SFX O ень ням ень
SFX O ень нями ень
SFX O ень нях ень
SFX O ок ка ок
SFX O ок ку ок
SFX O ок ком ок
SFX O ок ке ок
SFX O ок ки ок
SFX O ок ков ок
SFX O ок кам ок
SFX O ок ками ок
SFX O ок ках ок
SFX O оть тя оть
SFX O оть тю оть
SFX O оть тем оть
SFX O оть те оть
SFX O оть ти оть
SFX O оть тей оть
SFX O оть тям оть
SFX O оть тями оть
SFX O оть тях оть
SFX O ец ца [^аеиол]ец
SFX O ец йца [аеио]ец
SFX O ец ьца лец
SFX O ец цу [^аеиол]ец
SFX O ец йцу [аеио]ец
SFX O ец ьцу лец
SFX O ец йцем [аеи]ец
SFX O ец це [^аеиол]ец
SFX O ец йце [аеио]ец
SFX O ец ьце лец
SFX O ец цы [^аеиол]ец
SFX O ец йцы [аеио]ец
SFX O ец ьцы лец
SFX O 0 ев [анря]ц
SFX O ец йцев [аеи]ец
SFX O ец цам [^аеиол]ец
SFX O ец йцам [аеио]ец
SFX O ец ьцам лец
SFX O ец цами [^аеиол]ец
SFX O ец йцами [аеио]ец
SFX O ец ьцами лец
SFX O ец цах [^аеиол]ец
SFX O ец йцах [аеио]ец
SFX O ец ьцах лец
SFX O ек ка [жчш]ек
SFX O ёк ька [лнрс]ёк
SFX O ек ку [жчш]ек
SFX O ёк ьку [лнрс]ёк
SFX O ек ком [жчш]ек
SFX O ёк ьком [лнрс]ёк
SFX O ек ке [жчш]ек
SFX O ёк ьке [лнрс]ёк
SFX O ек ки [жчш]ек
SFX O ёк ьки [лнрс]ёк
SFX O ек ков [жчш]ек
SFX O ёк ьков [лнрс]ёк
SFX O ек кам [жчш]ек
SFX O ёк ькам [лнрс]ёк
SFX O ек ками [жчш]ек
SFX O ёк ьками [лнрс]ёк
SFX O ек ках [жчш]ек
SFX O ёк ьках [лнрс]ёк
SFX O ел ла ел
SFX O ел лу ел
SFX O ел лом ел
SFX O ел ле ел
SFX O ел лы ел
SFX O ел лов ел
SFX O ел лам ел
SFX O ел лами ел
SFX O ел лах ел
SFX O ёл ла ёл
SFX O ёл лу ёл
SFX O ёл лом ёл
SFX O ёл ле ёл
SFX O ёл лы ёл
SFX O ёл лов ёл
SFX O ёл лам ёл
SFX O ёл лами ёл
SFX O ёл лах ёл
SFX O и ям [абдеилнорсть]и
SFX O и ам [^абдеилнорсть]и
SFX O и ями [абеилнорсь]и
SFX O и ями [арс]ти
SFX O и ами [^абдеилнорсть]и
SFX O и ях [абдеилнорсть]и
SFX O и ах [^абдеилнорсть]и
SFX O ы ам ы
SFX O ы ами ы
SFX O ы ах ы
SFX O 0 м [ая]
SFX O 0 ми [ая]
SFX O 0 х [ая]
SFX O 0 а ин
SFX O 0 у ин
SFX O 0 ом ин
SFX O 0 е ин
SFX O ин е нин
SFX O ин ы рин
SFX O нин н нин
SFX O рин р рин
SFX O ин ам ин
SFX O ин ами ин
SFX O ин ах ин

SFX o Y 113
SFX o ий ьего ий
SFX o ий ьему ий
SFX o ий ьим ий
SFX o ий ьем ий
SFX o ий ья ий
SFX o ий ьей ий
SFX o ий ью ий
SFX o ий ье ий
SFX o ий ьи ий
SFX o ий ьих ий
SFX o ий ьими ий
SFX o ень ня ень
SFX o ень ню ень
SFX o ень нем ень
SFX o ень не ень
SFX o ень ни ень
SFX o ень ней ень
SFX o ень ням ень
SFX o ень нями ень
SFX o ень нях ень
SFX o ок ка ок
SFX o ок ку ок
SFX o ок ком ок
SFX o ок ке ок
SFX o ок ки ок
SFX o ок ков ок
SFX o ок кам ок
SFX o ок ками ок
SFX o ок ках ок
SFX o оть тя оть
SFX o оть тю оть
SFX o оть тем оть
SFX o оть те оть
SFX o оть ти оть
SFX o оть тей оть
SFX o оть тям оть
SFX o оть тями оть
SFX o оть тях оть
SFX o ец ца [^аеиол]ец
SFX o ец йца [аеио]ец
SFX o ец ьца лец
SFX o ец цу [^аеиол]ец
SFX o ец йцу [аеио]ец
SFX o ец ьцу лец
SFX o ец йцем [аеи]ец
SFX o ец це [^аеиол]ец
SFX o ец йце [аеио]ец
SFX o ец ьце лец
SFX o ец цы [^аеиол]ец
SFX o ец йцы [аеио]ец
SFX o ец ьцы лец
SFX o 0 ев [анря]ц
SFX o ец йцев [аеи]ец
SFX o ец цам [^аеиол]ец
SFX o ец йцам [аеио]ец
SFX o ец ьцам лец
SFX o ец цами [^аеиол]ец
SFX o ец йцами [аеио]ец
SFX o ец ьцами лец
SFX o ец цах [^аеиол]ец
SFX o ец йцах [аеио]ец
SFX o ец ьцах лец
SFX o ек ка [жчш]ек
SFX o ек ька [лнрс]ек
SFX o ек ку [жчш]ек
SFX o ек ьку [лнрс]ек
SFX o ек ком [жчш]ек
SFX o ек ьком [лнрс]ек
SFX o ек ке [жчш]ек
SFX o ек ьке [лнрс]ек
SFX o ек ки [жчш]ек
SFX o ек ьки [лнрс]ек
SFX o ек ков [жчш]ек
SFX o ек ьков [лнрс]ек
SFX o ек кам [жчш]ек
SFX o ек ькам [лнрс]ек
SFX o ек ками [жчш]ек
SFX o ек ьками [лнрс]ек
SFX o ек ках [жчш]ек
SFX o ек ьках [лнрс]ек
SFX o ел ла ел
SFX o ел лу ел
SFX o ел лом ел
SFX o ел ле ел
SFX o ел лы ел
SFX o ел лов ел
SFX o ел лам ел
SFX o ел лами ел
SFX o ел лах ел
SFX o и ям [абдеилнорсть]и
SFX o и ам [^абдеилнорсть]и
SFX o и ями [абеилнорсь]и
SFX o и ями [арс]ти
SFX o и ами [^абдеилнорсть]и
SFX o и ях [абдеилнорсть]и
SFX o и ах [^абдеилнорсть]и
SFX o ы ам ы
SFX o ы ами ы
SFX o ы ах ы
SFX o 0 м [ая]
SFX o 0 ми [ая]
SFX o 0 х [ая]
SFX o 0 а ин
SFX o 0 у ин
SFX o 0 ом ин
SFX o 0 е ин
SFX o ин е нин
SFX o ин ы рин
SFX o нин н нин
SFX o рин р рин
SFX o ин ам ин
SFX o ин ами ин
SFX o ин ах ин


SFX P Y 12
SFX P ть я [ае]ть
SFX P ться ясь [ае]ться
SFX P ть я [^аеоу]ять
SFX P ться ясь [^аеоу]яться
SFX P ять я [аеоу]ять
SFX P ться сь [аеоу]яться
SFX P ить я [^жчшщ]ить
SFX P иться ясь [^жчшщ]иться
SFX P ить а [жчшщ]ить
SFX P иться ась [жчшщ]иться
SFX P ыть оя ыть
SFX P ыться оясь ыться


SFX Q Y 6
SFX Q евать уя [жшщчц]евать
SFX Q еваться уясь [жшщчц]еваться
SFX Q евать юя [^жшщчц]евать
SFX Q еваться юясь [^жшщчц]еваться
SFX Q овать уя овать
SFX Q оваться уясь оваться


SFX R Y 4
SFX R ть в [аеиоуыя]ть
SFX R ться вшись [аеиоуыя]ться
SFX R сть в сть
SFX R сться вшись сться


SFX S Y 33
SFX S ый 0 [^н]ый
SFX S ый а [^н]ый
SFX S ый о [^н]ый
SFX S ый ы [^н]ый
SFX S ный ен [^еёйлнь]ный
SFX S ный н [её]ный
SFX S йный ен йный
SFX S ный он лный
SFX S ьный ен ьный
SFX S ный на [^н]ный
SFX S ный но [^н]ный
SFX S ный ны [^н]ный
SFX S кий ок [^аеёийоуыь]кий
SFX S кий к [аеёиоуы]кий
SFX S йкий ек йкий
SFX S ький ек ький
SFX S ий 0 [гжчхщ]ий
SFX S ий а [гжкхчщ]ий
SFX S ий о [гкх]ий
SFX S ий е [жчщ]ий
SFX S ий и [гжкхчщ]ий
SFX S ой 0 ой
SFX S ой а ой
SFX S ой о ой
SFX S ой ы [^гх]ой
SFX S ой и [гх]ой
SFX S нный н нный
SFX S ный а [^ё]нный
SFX S ённый ена ённый
SFX S ный о [^ё]нный
SFX S ённый ено ённый
SFX S ный ы [^ё]нный
SFX S ённый ены ённый

SFX s Y 30
SFX s ый 0 [^н]ый
SFX s ый а [^н]ый
SFX s ый о [^н]ый
SFX s ый ы [^н]ый
SFX s ный ен [^ейлнь]ный
SFX s ный н еный
SFX s йный ен йный
SFX s ный он лный
SFX s ьный ен ьный
SFX s ный на [^н]ный
SFX s ный но [^н]ный
SFX s ный ны [^н]ный
SFX s кий ок [^аеийоуыь]кий
SFX s кий к [аеиоуы]кий
SFX s йкий ек йкий
SFX s ький ек ький
SFX s ий 0 [гжчхщ]ий
SFX s ий а [гжкхчщ]ий
SFX s ий о [гкх]ий
SFX s ий е [жчщ]ий
SFX s ий и [гжкхчщ]ий
SFX s ой 0 ой
SFX s ой а ой
SFX s ой о ой
SFX s ой ы [^гх]ой
SFX s ой и [гх]ой
SFX s нный н нный
SFX s ный а нный
SFX s ный о нный
SFX s ный ы нный


SFX T Y 38
SFX T овать уй овать
SFX T оваться уйся оваться
SFX T овать уйте овать
SFX T оваться уйтесь оваться
SFX T евать уй [жшщчц]евать
SFX T евать уйте [жшщчц]евать
SFX T еваться уйся [жшщчц]еваться
SFX T еваться уйтесь [жшщчц]еваться
SFX T евать юй [^жшщчц]евать
SFX T евать юйте [^жшщчц]евать
SFX T еваться юйся [^жшщчц]еваться
SFX T еваться юйтесь [^жшщчц]еваться
SFX T ать и [жч]ать
SFX T аться ись [жч]аться
SFX T сать ши сать
SFX T сать шите сать
SFX T саться шись саться
SFX T саться шитесь саться
SFX T ить й [аео]ить
SFX T ить йте [аео]ить
SFX T иться йся [аео]иться
SFX T иться йтесь [аео]иться
SFX T ить ь [^аео]ить
SFX T ить ьте [^аео]ить
SFX T иться ься [^аео]иться
SFX T иться ьтесь [^аео]иться
SFX T уть ь уть
SFX T уть ьте уть
SFX T уться ься уться
SFX T уться ьтесь уться
SFX T ять й [аеоу]ять
SFX T ять йте [аеоу]ять
SFX T яться йся [аеоу]яться
SFX T яться йтесь [аеоу]яться
SFX T еть и еть
SFX T еться ись еться
SFX T еть ите еть
SFX T еться итесь еться
